臺灣宜蘭地方法院刑事判決
111年度交易字第92號
公  訴  人  臺灣宜蘭地方檢察署檢察官
被      告  劉建忠


上列被告因公共危險案件，經檢察官提起公訴 （111年度偵字第
2243號），被告於本院準備程序時就被訴事實為有罪陳述，經本
院裁定改行簡式審判程序審理，並判決如下：
    主  文
劉建忠駕駛動力交通工具，吐氣所含酒精濃度達每公升零點貳伍
毫克以上，處有期徒刑拾壹月。
    事實及理由
一、本案被告劉建忠所犯者為死刑、無期徒刑、最輕本刑為3年
    以上有期徒刑以外之罪，且非高等法院管轄之第一審案件，
    而被告於本院準備程序時就被訴事實為有罪之陳述，經告知
    簡式審判程序之旨，並聽取被告及檢察官之意見後，本院裁
    定改行簡式審判程序。又依刑事訴訟法第273條之2、同法第
    159條第2項之規定，簡式審判程序不適用傳聞法則有關限制
    證據能力之相關規定，合先敘明。
二、本案犯罪事實及證據，除均引用檢察官起訴書之記載（如附
    件）外，證據部分另補充：被告劉建忠於本院民國111年6月
    10日準備程序及審理時所為之自白。
三、核被告所為，係犯刑法第185條之3第1項第1款吐氣所含酒精
    濃度達每公升0.25毫克以上而駕駛動力交通工具罪。被告於
    106年間經本院以106年度交易字第347號判決有期徒刑10月
    ，於108年1月5日徒刑執行完畢出監，有臺灣高等法院被告
    前案紀錄表在卷可憑，是其受有期徒刑之執行完畢後，5年
    內故意再犯本件有期徒刑以上之罪，符合刑法第47條第1項
    累犯之規定。本院參酌司法院釋字第775 號解釋意旨，考量
    被告所犯前案與本案同屬酒後駕車之公共危險案件，且被告
    於前案執行完畢後，竟未能知所警惕並自我控管，故意再為
    本案犯行，顯見前開有期徒刑之執行對被告未生警惕作用，
    堪認被告對刑罰之反應力薄弱，而有依累犯規定加重其刑之
    必要，爰依刑法第47條第1項之規定，加重其法定最高及最
    低度刑。爰審酌被告已多次因酒後駕車之公共危險案件經法
    院判處罪刑確定並執行完畢，有臺灣高等法院被告前案紀錄
    表存卷可參，是其明知服用酒類後，可能造成其反應能力、
    控制力降低，不僅危及自身安全，亦威脅其他用路人之生命
    、財產安全，竟仍再為本案犯行，漠視政府宣導酒後不能駕
    車之禁令，所為實應嚴懲。惟念被告犯後始終坦承犯行，並
    考量其所測得之吐氣所含酒精濃度雖達每公升1.33毫克，但
    幸未造成他人傷亡之嚴重後果及實害發生等犯罪情節、所生
    危害，暨被告自陳二專畢業之教育智識程度、目前從事鋪設
    瀝青工作，未婚，需扶養母親，家庭經濟狀況勉持等一切情
    狀，量處如主文所示之刑。
據上論斷，依刑事訴訟法第273條之1第1項、第299條第1項前段
、第310條之2、第454條第2項，刑法第185條之3第1項第1款、第
47條第1項，刑法施行法第1條之1第1項，判決如主文。
本案經檢察官張立言提起公訴，檢察官張學翰到庭執行職務。
中　　華　　民　　國　　111 　年　　6 　　月　　24　　日
　　                刑事第五庭  法  官  陳嘉瑜
以上正本證明與原本無異。　　
如不服本判決應於收受送達後20日內向本院提出上訴書狀，並應
敘述具體理由。其未敘述上訴理由者，應於上訴期間屆滿後20日
內向本院補提理由書（均須按他造當事人之人數附繕本）「切勿
逕送上級法院」。
中　　華　　民　　國　　111 　年　　6 　　月　　24　　日
                                書記官  蕭欣怡
附錄本案論罪科刑法條全文：
中華民國刑法第185條之3
駕駛動力交通工具而有下列情形之一者，處3年以下有期徒刑，
得併科30萬元以下罰金：
一、吐氣所含酒精濃度達每公升零點二五毫克或血液中酒精濃度
    達百分之零點零五以上。
二、有前款以外之其他情事足認服用酒類或其他相類之物，致不
    能安全駕駛。
三、服用毒品、麻醉藥品或其他相類之物，致不能安全駕駛。
因而致人於死者，處3年以上10年以下有期徒刑，得併科2百萬元
以下罰金；致重傷者，處1年以上7年以下有期徒刑，得併科1百
萬元以下罰金。
曾犯本條或陸海空軍刑法第54條之罪，經有罪判決確定或經緩起
訴處分確定，於十年內再犯第1項之罪因而致人於死者，處無期
徒刑或5年以上有期徒刑，得併科3百萬元以下罰金；致重傷者，
處3年以上10年以下有期徒刑，得併科2百萬元以下罰金。
附件：
臺灣宜蘭地方檢察署檢察官起訴書
                                     111年度偵字第2243號
　　被　　　告　劉建忠　男　41歲（民國00年0月0日生）
　　　　　　　　　　　　住宜蘭縣○○鄉○○路0段00號
　　　　　　　　　　　　國民身分證統一編號：Z000000000號
上列被告因公共危險案件，已經偵查終結，認應提起公訴，茲敘
述犯罪事實及證據並所犯法條如下：
　　　　犯罪事實
一、劉建忠曾因多次公共危險案件，經法院判處有期徒刑確定，
    並執行完畢；詎猶不知悛悔，且其駕駛執照已遭註銷，服用
    酒類後，致吐氣所含酒精濃度達每公升0.25毫克以上，竟於
    111年3月14日17時許，自宜蘭縣壯圍鄉某工地，騎乘車牌號
    碼000-0000號普通重型機車上路，途經同縣○○鄉○○路0段0巷
    00號前，因左轉彎未打方向燈為警攔檢，同日17時21分許，
    經測試其吐氣所含酒精濃度達每公升1.33毫克。
二、案經宜蘭縣政府警察局移送偵辦。
　　　　證據並所犯法條
一、證據清單及待證事實：
編號 證據名稱　 待證事實　　　　 1 被告劉建忠於警詢及偵訊之自白 被告酒後騎乘機車為警攔檢之事實 2 酒精濃度檢測單1份、宜蘭縣政府警察局舉發違反道路交通管理事件通知單影本3份 佐證全部犯罪事實 3 刑案資料查註紀錄表1份 被告為累犯之事實 
二、所犯法條：刑法第185條之3第1項第1款，第47條第1項。
三、依刑事訴訟法第251條第1項提起公訴。　
　　此　致
臺灣宜蘭地方法院
中　　華　　民　　國　　111　　年　  3  　月　　26　　日
　　　　　　　　　　　 檢　察　官　　張　立　言
上正本證明與原本無異
中　　華　　民　　國　 111　　年　  4　　 月　  16    日
                       書  記  官    林  歆  芮
參考法條：
中華民國刑法第185條之3
駕駛動力交通工具而有下列情形之一者，處 2 年以下有期徒刑
，得併科 20 萬元以下罰金：
一、吐氣所含酒精濃度達每公升零點二五毫克或血液中酒精濃度
    達百分之零點零五以上。
二、有前款以外之其他情事足認服用酒類或其他相類之物，致不
    能安全駕駛。
三、服用毒品、麻醉藥品或其他相類之物，致不能安全駕駛。
因而致人於死者，處 3 年以上 10 年以下有期徒刑；致重傷者
，處 1 年以上 7 年以下有期徒刑。
曾犯本條或陸海空軍刑法第 54 條之罪，經有罪判決確定或經緩
起訴處分確定，於五年內再犯第 1 項之罪因而致人於死者，處
無期徒刑或 5 年以上有期徒刑；致重傷者，處 3 年以上 10 年
以下有期徒刑。